臺灣桃園地方法院刑事判決
111年度簡上字第349號
上  訴  人  臺灣桃園地方檢察署檢察官
被      告  張順煙



上列上訴人因被告妨害名譽案件，不服本院中華民國111年3月17
日111年度壢簡字第290號刑事簡易判決（檢察官聲請簡易判決處
刑案號：110年度偵字第43697號），提起上訴，本院管轄之第二
審合議庭判決如下： 
    主  文
上訴駁回。 
    事  實
一、張順煙於民國110年9月21日下午4時30分許，在桃園市○○區○
    ○里00鄰○○路000巷00弄00號門口，因故與張韶涵有嫌隙，竟
    心生不滿，基於公然侮辱之犯意，公然在該處對張韶涵侮辱
    稱：「操你媽媽」、「幹」、「欺負你媽」等語，足以貶損
    張韶涵之人格。
二、案經張韶涵訴由桃園市政府警察局龍潭分局移送臺灣桃園地
    方檢察署檢察官偵查後聲請以簡易判決處刑。　　
    理  由
一、本案所引用之供述及非供述證據，經本院依法踐行調查證據
    程序，檢察官、被告張順煙均不爭執各該證據之證據能力，
    且亦查無依法應排除其證據能力之情形，是後述所引用證據
    均有證據能力。 
二、訊據被告矢口否認有公然侮辱之舉，辯稱：我沒有罵她，這
    些話不能講，我知道講這些話後事情會很多云云。然被告有
    於事實欄所載時間、地點，對告訴人張韶涵口出：「操你媽
    媽」、「幹」、「欺負你媽」等語乙節，業據證人即告訴人
    張韶涵於警詢中指述綦詳，且有現場照片、桃園市政府警察
    局龍潭分局中興派出所受理各類案件紀錄表、臺灣桃園地方
    檢察署勘驗筆錄、本院勘驗筆錄等在卷可稽（見偵卷，第11
    至12頁、第15頁、第17頁、第29頁、第43頁；本院卷，第33
    頁），被告犯行堪以認定，其空言否認犯行，委無可採。
三、核被告所為，係犯刑法第309條第1項之公然侮辱罪。被告先
    後以「操你媽媽」、「幹」、「欺負你媽」等侮辱言語辱罵
    告訴人之行為，係基於同一犯意，於密切之時間內，在同地
    為之，並侵害同一名譽法益，各行為之獨立性極為薄弱，依
    一般社會健全概念，在時間差距上難以強行分開，在刑法評
    價上，應視為數個舉動之接續施行，合為包括之一行為予以
    評價，較為合理，應論以接續犯之一罪。
四、原審以被告前揭犯行，事證明確，審酌被告僅因與告訴人前
    有嫌隙，以不雅言語公然侮辱告訴人，貶損告訴人之人格與
    社會評價，顯然缺乏尊重他人名譽法益之觀念，兼衡被告於
    原審訊問時對於犯罪事實表示沒有意見，且一度與告訴人就
    賠償金額達成共識，然因告訴人無法接受被告道歉之方式，
    致雙方未能達成和解以賠償損害，犯後態度難認良好，及衡
    酌被告之素行、犯罪之動機、目的、手段、告訴人表示從重
    量刑之意見，並考量被告於警詢時自陳國中畢業之智識程度
    、從事自由業、家庭經濟狀況勉持之生活狀況等一切情狀，
    量處罰金新臺幣（下同）7,000元，並諭知易服勞役之折算
    標準為1,000元折算1日，核其認事用法俱無不當，量刑亦稱
    妥適。檢察官以被告犯後態度不佳，未能達成和解為由，提
    起本件上訴，然原審裁判時均已就檢察官所指事由詳加審酌
    ，且量刑無裁量濫用之情事，本院對原審之職權行使，自當
    予以尊重，檢察官上訴指摘原審判決量刑不當，為無理由，
    應予駁回。
據上論斷，依刑事訴訟法第455條之1第1項、第3項、第368條，
判決如主文。
本案經檢察官李允煉聲請以簡易判決處刑及提起上訴，檢察官賴
怡伶到庭執行職務。　　　　　　　　
中　　華　　民　　國　　111 　年　　8 　　月　　19　　日
            刑事第十二庭 審判長   法　官　張宏任
　　　　　　　　　                法  官  潘曉萱
　　　　　　　　　                法  官  陳華媚
以上正本證明與原本無異。
不得上訴。
    　　　　　　　　　　　　　　　書記官　陳美靜
中　　華　　民　　國　　111 　年　　8 　　月　　19　　日